臺灣臺中地方法院民事裁定　九十三年度聲繼字第六八號
　　聲　明　人　丙○○
　　代　理　人　甲○○
右聲明人聲明繼承乙○○遺產事件，本院裁定如左：
    主　　文
聲明駁回。
程序費用由聲明人負擔。
    理　　由
一、本件聲明意旨略以：被繼承人乙○○（男、民國二十年二月二日出生），於九十
    年十二月六日死亡，聲明人為被繼承人之兄長，居住大陸地區，依法對於被繼承
    人在臺灣地區之遺產有繼承權。爰依臺灣地區與大陸地區人民關係條例第六十六
    條暨施行細則第四十三條規定，檢具被繼承人除戶戶籍謄本、繼承系統表、往來
    書信影本及經財團法人海峽交流基金會驗證之大陸地區南充市順慶區公證處作成
    之親屬關係公證書暨委託書、聲明書等文件，向本院聲明繼承之意思表示等情。
二、按被繼承人為大陸地區人民者，關於繼承，依該地區之法律，但在臺灣地區之遺
    產，適用臺灣地區之法律，臺灣地區與大陸地區人民關係條例第六十條定有明文
    。惟按我國民法第一千一百四十八條前段規定，繼承人自繼承開始時，除本法另
    有規定外，承受被繼承人財產上之一切權利義務。同法第一千一百三十八條規定
    ，遺產繼承人，除配偶外，依左列順序定之：（一）直系血親卑親屬。（二）父
    母。（三）兄弟姐妹。（四）祖父母。故兄弟姐妹系均為我國法所定之繼承人。
    經查，本件聲明人主張其為被繼承人乙○○大陸地區之兄長，固據提出大陸地區
    四川省南充市順慶區公證處（二００四）南順證字第六三八四號親屬關係公證書
    、聲明書、財團法人海峽交流基金會（九三）南核字第０八五０六四號、（九三
    ）核字第０九八三五六號證明書及往來書信影本各一份為證。惟被繼承人乙○○
    生前於九十年十一月二十六日留有遺囑、於九十年十月二十九日留有代筆遺囑，
    其中遺囑之內容記載：「二、本人未婚，在台灣及大陸均無合法繼承人」、代筆
    遺囑之內容則記載「２、我未婚，在原籍四川省營山縣及台灣現無父母兄弟姐妹
    及妻子女等繼承人在世」等語，此有行政院國軍退除役官輔導委員會臺中縣榮民
    服務處九十三年十二月十六日中縣處善字○九三○○○六九七七號函附被繼承人
    之遺囑、代筆遺囑各一份在卷可據，此與聲明人主張其為被繼承人之兄長，顯然
    不符，是依聲明人提出之證據尚不足以證明其即為被繼承人之兄長。聲明人既非
    法定繼承人，其本於臺灣地區與大陸地區人民關係條例第六十六條之規定，向本
    院為繼承之表示，尚非有據，其聲明於法不合，應予駁回。
三、依非訟事件法第八條第一項前段，裁定如主文。
中　　　華　　　民　　　國　　九十三　　年　 　十二　 　月　　三十一　　日
                              臺灣台中地方法院家事法庭
~B法　　　官　楊國精
右為正本係照原本作成。
如對本裁定抗告須於裁定送達後十日內向本院提出抗告狀（須附繕本）。
中　　　華　　　民　　　國　　九十三　　年　 　十二 　　月　　三十一　　日
~B法院書記官
